【裁判字號】    90,簡上,7
【裁判日期】    900629
【裁判案由】    違反電子遊戲場業管理條例
【裁判全文】
臺灣新竹地方法院刑事判決                              九十年度簡上字第七號
    上  訴  人  臺灣新竹地方法院檢察署檢察官
    被      告  甲○○
右列上訴人因違反電子遊戲場業管理條例案件，不服本院竹北簡易庭，八十九年度竹
北簡字第三五九號，中華民國八十九年十一月十五日第一審簡易判決（聲請案號：台
灣新竹地方法院檢察署八十九年度偵字第五七八六號）提起上訴，本院管轄第二審之
合議庭判決如左：
    主      文
原判決撤銷。
甲○○違反未依電子遊戲場業管理條例規定辦理營利事業登記者，不得經營電子遊戲
場業之規定，處拘役參拾日，如易科罰金，以參佰元折算壹日。扣案之電子遊戲機「
滿天星」壹拾陸台（含ＩＣ板）、五百分分數卡貳拾柒張、一千分分數卡壹拾參張及
營業收入新台幣肆佰元，均沒收。
    事      實
一、甲○○明知未依電子遊戲場管理條例規定辦理營利事業登記者，不得經營電子遊
    戲場業，竟於民國（下同）八十九年十月一日晚上八時二十分許，未經向主管機
關申請設立登記，擅自在新竹縣竹北市○○○路七十七號前夜市，擺放電子遊戲
    機「滿天星」十六台供不特定人士把玩營業。嗣於同日晚上八時五十五分許，適
    有黃兆良在場打玩而為警當場查獲。
二、案經新竹縣警察局竹北分局報請臺灣新竹地方法院檢察署檢察官偵查後聲請簡易
    處刑。
    理  由
一、右揭犯罪事實，業據被告甲○○於警、偵訊中及本院審理時坦承不諱，並有臨檢
    紀錄表一紙、查獲照片二幀及查獲時由被告代保管電子遊戲機「滿天星」十六台
    （含ＩＣ板）、五百分分數卡二十七張、一千分分數卡十三張、營業收入四佰元
    之保管單一紙附卷可按，足徵被告自白與事實相符，事證明確，被告犯行應堪認
    定。
二、核被告所為，係違反電子遊戲場業管理條例第十五條之未經辦理營利事業登記而
    擅自經營電子遊戲場業之規定，應依同條例第二十二條論處。原審認被告罪證明
    確，予以論罪科刑，固非無見。惟被告於行為後，刑法第四十一條已於九十年一
    月四日經立法院修正，總統於同年月十日公告，自同年月十二日起施行，依修正
    後之現行刑法第四十一條第一項前段規定：犯最重本刑為五年以下有期徒刑以下
    之刑之罪，而受六個月以下有期徒刑或拘役之宣告，因身體、教育、職業、家庭
    之關係或其他正當事由，執行顯有困難者，得易科罰金，較諸修正前之規定於被
    告無何不利，應依刑法第二條第一項前段規定，適用修正後之刑法第四十一條第
    一項前段規定諭知易科罰金之折算標準。又按電子遊戲場業管理條例第二十二條
    所規範者，為行為人未依該條例第十五條之規定辦理營利事業登記，並經營電子
    遊戲場業之行為，如行為人實際上並未營業，則無論其有無向主管機關申請登記
    ，均無由成立該罪之餘地。是故該條所欲處罰之行為，應指行為人同時兼有「未
    依規定辦理營利事業登記」之不作為，與「經營電子遊戲場業」之作為，始足當
    之。本件查獲之電子遊戲機「滿天星」十六台（含ＩＣ板）、五百分分數卡二十
    七張、一千分分數卡十三張及營業收入四佰元均為被告所有，業據被告供明在卷
    ，據上說明，自屬供被告犯罪所用之物及所得之物，原審認非供本件犯罪所用之
    物或所得之物，不得沒收，尚有未洽，上訴人上訴意旨指摘原判決不當，為有理
    由，自應由本院將原判決撤銷改判。爰審酌被告所陳列機台時間不長，並無重大
    獲利，所犯情節尚輕，暨其犯後態度良好等一切情狀，量處如主文所示之刑，並
諭知易科罰金之折算標準，以資懲儆。又查獲之電子遊戲機「滿天星」十六台（
    含ＩＣ板）、五百分分數卡二十七張、一千分分數卡十三張及營業收入四佰元雖
    未扣案，然交由被告代管，有保管單一紙在卷可按，為供被告犯罪所用及所得之
    物，爰依刑法第三十八條第一項第二、三款之規定宣告沒收。
據上論斷，應依刑事訴訟法第四百五十五條之一第一項、第三項、第三百六十九條第
一項前段、第三百六十四條、第二百九十九條第一項前段，電子遊戲場業管理條例第
二十二條，刑法第十一條前段、第四十一條第一項前段、第二條第一項前段、第三十
八條第一項第二、三款，罰金罰鍰提高標準條例第二條，判決如主文。
本案經檢察官吳金棟到庭執行職務。
中    華    民    國      九十      年      六      月      二十九      日
                                  臺灣新竹地方法院刑事第二庭
                                      審判長法官  王  銘  勇
                                            法官  黃  珮  禎
                                            法官  楊  明  箴
右正本證明與原本無異。
本件不得上訴。
                                       書  記 官   陳進楷
中    華    民    國      九十      年      七      月      二          日


司法院資訊處製作；財團法人民間司法改革基金會備份。
